臺灣臺中地方法院刑事判決
111年度簡上字第342號
上  訴  人  臺灣臺中地方檢察署檢察官
被      告  陳萬生


指定辯護人  徐祐偉  律師
上列上訴人因被告毀棄損壞案件，不服本院中華民國111年5月31
日111年度中簡字第656號刑事簡易判決（聲請簡易判決處刑案號
：110年度偵字第33802號），提起上訴，本院管轄第二審之合議
庭，判決如下：
    主    文
上訴駁回。
    犯罪事實及理由
一、本案經本院審理結果，認第一審簡易判決之認事用法及量刑
    均無不當，應予維持，並引用第一審簡易判決記載之犯罪事
    實、證據及理由（如附件）。
二、檢察官循告訴人之請求提起上訴，上訴意旨略以：被告未積
    極尋求與告訴人和解、賠償損害，請求告訴人寬恕，原審量
    刑過輕等語。
三、按量刑輕重，係屬事實審法院得依職權自由裁量之事項，苟
    已斟酌刑法第57條各款所列情狀而未逾越法定刑度，不得遽
    指為違法（最高法院72年度台上字第6696號、75年度台上字
    第7033號判例參照）。又在同一犯罪事實與情節，如別無其
    他加重或減輕之原因，下級審量定之刑，亦無過重或失輕之
    不當情形，則上級審法院對下級審法院之職權行使，原則上
    應予尊重，亦有最高法院85年度台上字第2446號裁判意旨可
    資參酌。本件原審以被告罪證明確，並審酌被告以錐子將告
    訴人之自用小客車輪胎鑽破，使輪胎均毀損而不堪使用，除
    侵害告訴人之財產權，若未及時發現，可能影響行車安全進
    而導致駕駛及乘客之生命、身體危險，與單純財產權之侵害
    不同，被告所為實不足取，應予非難；衡以被告於偵查中終
    能坦承犯行、知所悔悟，然迄今未與告訴人達成和解以賠償
    損害，參酌被告之犯罪動機與目的、手段經被告於偵查中供
    稱係以鐵製錐子為之、告訴人所受損害之犯罪所生危害，及
    被告自陳之教育程度、職業及家庭經濟生活狀況（見偵卷第
    27頁）、被告之診斷證明書及身心障礙證明等量刑資料（見
    偵卷第107-109頁）等一切情狀，依刑事訴訟法第449 條第1
     項、第3 項、第454 條第2項，刑法第354條，第41條第1 
    項前段，刑法施行法第1 條之1 第1項之規定，判處拘役30
    日，如易科罰金，以新臺幣1 千元折算1 日等情，已依刑事
    訴訟法第454 條第2 項詳細記載認定之犯罪事實、證據及應
    適用之法條。經核原審判決既未逾越法定刑度，復未濫用自
    由裁量之權限，所為量刑核無不當或違法，且無輕重失衡之
    情形，應予維持；上訴人上訴意旨指摘原判決量刑過輕，經
    核並無理由，其上訴自應予以駁回。　　
據上論斷，應依刑事訴訟法第455 條之1 第1 項、第3 項、第37
3 條、第368 條，判決如主文。
本案經檢察官陳信郎聲請簡易判決處刑，檢察官林岳賢到庭執行
職務。
中　　華　　民　　國　　111 　年　　11　　月　　30　　日
                  刑事第十一庭  審判長法  官  丁智慧

                                      法  官  黃麗竹

                                      法  官  戰諭威
以上正本證明與原本無異。
本件不得上訴。
                                      書記官  譚系媛
中　　華　　民　　國　　111 　年　　11　　月　　30　　日

附錄論罪科刑法條：
中華民國刑法第354條：
毀棄、損壞前二條以外之他人之物或致令不堪用，足以生損害於
公眾或他人者，處2年以下有期徒刑、拘役或1萬5千元以下罰金
。

附件：
臺灣臺中地方法院刑事簡易判決
111年度中簡字第656號
聲　請　人　臺灣臺中地方檢察署檢察官
被　　　告　陳萬生　男　(民國00年0月00日生)
　　　　　　　　　　身分證統一編號：Z000000000號
　　　　　　　　　　住○○市○區○○○街00巷0號9樓
上列被告因毀棄損壞案件，經檢察官聲請以簡易判決處刑（110
年度偵字第33802號），本院判決如下：
    主      文
陳萬生犯毀損罪，處拘役參拾日，如易科罰金，以新臺幣壹仟元
折算壹日。
    犯罪事實及理由
一、本案犯罪事實及證據，均引用檢察官聲請簡易判決處刑書之
    記載（如附件）。
二、核被告所為，係犯刑法第354條之毀損罪。被告將告訴人所
    有自用小客車之4個輪胎均予鑽破，侵害之法益同一，且數
    行為均在密切接近之時間進行，各行為之獨立性極為薄弱，
    依一般社會健全觀念，在時間差距上，難以強行分開，在刑
    法評價上，應視為數個舉動之接續施行，合為包括之一行為
    予以評價，較為合理，應依接續犯論以包括之一罪。
三、爰以行為人之責任為基礎，審酌被告以錐子將告訴人之自用
    小客車輪胎鑽破，使輪胎均毀損而不堪使用，除侵害告訴人
    之財產權，若未及時發現，可能影響行車安全進而導致駕駛
    及乘客之生命、身體危險，與單純財產權之侵害不同，被告
    所為實不足取，應予非難；衡以被告於偵查中終能坦承犯行
    、知所悔悟，然迄今未與告訴人達成和解以賠償損害，參酌
    被告之犯罪動機與目的、手段經被告於偵查中供稱係以鐵製
    錐子為之、告訴人所受損害之犯罪所生危害，及被告自陳之
    教育程度、職業及家庭經濟生活狀況（見偵卷第27頁）、被
    告之診斷證明書及身心障礙證明等量刑資料（見偵卷第107-
    109頁）等一切情狀，量處如主文所示之刑，並諭知易科罰
    金之折算標準，以示懲儆。又被告供稱：本案係持自地下室
    撿拾之鐵製錐子鑽破告訴人之自用小客車之4個輪胎，然該
    錐子已不知去向等語（見偵卷第104頁），卷內並無證據證
    明該錐子為被告所有，亦無證據證明該錐子現仍存在，為免
    執行程序之複雜，爰不予宣告沒收。
四、依刑事訴訟法第449條第1項前段、第3項、第454條第2項，
    刑法第354條、第41條第1項前段，刑法施行法第1條之1第1
    項，逕以簡易判決處刑如主文。
五、如不服本判決，得於收受送達之翌日起20日內向本院提出書狀，上訴於本院管轄之第二審地方法院合議庭（應附繕本）。　　　　　　　　　　
本案經檢察官陳信郎聲請以簡易判決處刑。
中　　華　　民　　國　　111 　年　　5 　　月　　31　　日
                  臺中簡易庭  法  官  王怡蓁
上正本證明與原本無異。
告訴人或被害人如不服判決，應備理由具狀向檢察官請求上訴，
上訴期間之計算，以檢察官收受判決正本之日起算。
                              書記官  黃雅青
中　　華　　民　　國　　111 　年　　6 　　月　　1 　　日
附錄論罪科刑法條
中華民國刑法第354條
毀棄、損壞前二條以外之他人之物或致令不堪用，足以生損害於
公眾或他人者，處2年以下有期徒刑、拘役或1萬5千元以下罰金
。

【附件】
臺灣臺中地方檢察署檢察官聲請簡易判決處刑書          止股
                                    110年度偵字第33802號
　　被　　　告　陳萬生　男　73歲（民國00年0月00日生）
　　　　　　　　　　　　住○○市○區○○○街00巷0號9樓
　　　　　　　　　　　　國民身分證統一編號：Z000000000號
上列被告因毀棄損壞案件，業經偵查終結，認宜聲請簡易判決處
刑，茲將犯罪事實及證據並所犯法條分敘如下：
　　　　犯罪事實
一、陳萬生因故對鄭志騰心生不滿，竟基於毀損之犯意，於民國
    110年5月14日16時許，在臺中市○區○○○街00巷0號之社區地
    下室1樓停車場，持鐵製之錐子（未扣案）鑽破鄭志騰所有
    車牌號碼0000-00號自用小客車之4個輪胎，致該4個輪胎受
    有損壞，均不堪使用，須更換新輪胎（損失新臺幣2萬8000
    元），足生損害於鄭志騰。嗣鄭志騰駕駛該輛自用小客車離
    去後，察覺該車之4個輪胎均沒氣，遂聯繫某輪胎店之技師
    到場檢查，發現4個輪胎均遭異物鑽破，其後，鄭志騰經其
    胞姊鄭阿選（陳萬生之前妻）告知係陳萬生所為，復經陳進
    立（陳萬生之子）調閱監視器錄影畫面，因而查知上情。  
     
二、案經鄭志騰訴由臺中市政府警察局第二分局報告偵辦。
　　　　證據並所犯法條
一、證據清單暨待證事實
編號 證　據　清　單 待　證　事　實 1 被告陳萬生於本署偵查中之自白。 被告坦承於前開時、地，持鐵製之錐子鑽破告訴人鄭志騰所有前揭號自用小客車之4個輪胎之事實，惟辯稱：伊患有失智症，案發時伊的精神狀況不好云云。 2 證人即告訴人鄭志騰於警詢時及本署偵查中之指證。 告訴人所有前揭自用小客車之4個輪胎，均遭被告鑽破之事實。 3 證人鄭阿選、陳進立於警詢時及本署偵查中之證述。 指認被告毀損告訴人所有前開車輛之輪胎。 4 告訴人提出光碟1片、能發汽車修配廠之修繕估價單、證人陳進立提出監視器錄影光碟1片、本署勘驗筆錄及所附監視器錄影擷取畫面。 被告確有毀損告訴人所有前開車輛之4個輪胎之犯行。 
二、核被告所為，係犯刑法第354條之毀損罪嫌。
三、依刑事訴訟法第451條第1項聲請簡易判決處刑。
　　此　致
臺灣臺中地方法院
中　　華　　民　　國　 111　　年　　3 　　月　　24　　日
　　　　　　　　　　　　　　  檢  察  官　陳信郎
本件正本證明與原本無異
中　　華　　民　　國　 111　　年　　3 　　月　　29　　日
                              書  記  官  陳郁樺